臺灣屏東地方法院交通事件裁定　　　　100年度交聲字第318號
原處分機關　交通部公路總局高雄區監理所屏東監理站
法定代理人　郭政雄
異　議　人　黃國富
即受處分人
上列異議人因違反道路交通管理處罰條例案件，對於交通部公路
總局高雄區監理所屏東監理站民國100 年9 月6 日所為之處分（
原處分案號：屏監違字第裁82-V00000000、82-V00000000號），
聲明異議，本院裁定如下：
    主  文
原處分均撤銷。
黃國富不罰。
    理  由
一、原處分意旨略以：異議人即受處分人黃國富（下稱異議人）
    於民國100 年4 月17日凌晨5 時10分許，駕駛車號VE-618號
    自用大貨車停放於屏東縣屏東市○○路○ 段90之1 號對面之
    路段時，適案外人施雅筑騎乘車號558-EU U號普通重型機車
    沿同路段由北往南行駛至此，因酒後駕車，已有不能安全駕
    駛動力交通工具情形，而擦撞異議人所停放於上址之系爭車
    輛左後輪胎及左側防捲裝置，致人車倒地，受有右大腿開放
    性傷口1520公分、右肘擦傷等傷害，因認異議人有「在顯
    有妨礙他車通行處所停車」、「違反道路交通安全規則肇事
    致人受傷」之違規事實，為警掣單舉發，嗣經原處分機關即
    交通部公路總局高雄區監理所屏東監理站，認異議人上開情
    形違反道路交通管理處罰條例第56條第1 項第5 款規定，爰
    裁處異議人罰鍰新臺幣（下同）1, 200元，且因同時發生肇
    事致人受傷之結果，另經原處分機關依同條例第61條第3項
    規定，記異議人違規點數3 點等語。
二、聲明異議意旨如附件聲明異議狀所載。
三、按汽車在顯有妨礙其他人車通行之處所，不得停車，其違反
    上開規定者，處600 元以上1,200 元以下罰鍰，因而致人受
    傷者，並記違規點數道3 點，道路交通安全規則第112 條第
    1 項第9 款、道路交通管理處罰條例第56條第1 項第5 款、
    同條例第61條第3 項分別定有明文。所謂顯有妨礙其他人車
    通行之處所者，係指該處來往人車擁擠若任意停車會影響交
    通者，如市場、賣場、或機關林立之巷道或地形、位置異於
    一般道路，易發生危險事故者而言，此觀之道路交通管理處
    罰條例第56條第3 項規定汽車駕駛人有該條例第1 項第1 款
    至10款之情形，執勤警察應責令駕駛人將車輛移往適當處所
    ，旨在去除危險不安之狀態即明。
四、本件舉發機關雖以異議人於顯有妨礙他車通行之處所停車以
    致肇事致人受傷等語。惟查，本件車禍地點為屏東縣屏東市
    ○○路○ 段90之1 號前，該處道路為市區道路○路面為直路
    、無障礙物，亦無缺陷等情，而該處並無禁止停車之標誌、
    標線（若有該標誌，警方必會逕依此規定舉發），有道路交
    通事故報告表（一）、現場圖及現場相片在卷可稽（見本院
    卷第24、25頁、第44頁、第54至68頁），足見一般人皆可停
    車於此，該處並非人車擁擠之處所無訛。次查，異議人於事
    故發生時已緊靠路邊停車，案外人施雅筑所騎乘上開普通重
    型機車撞擊其上開自大貨車左後輪及左側防捲裝置等情，有
    警方於100 年6 月28日製作之調查報告所載：「經現場撞擊
    痕跡研判558-EUU 號重機車右側前車頭身處擦撞上VE-618號
    自大貨車左後輪胎及左側防捲裝置、558-EUU 號重機車右側
    前車頭留有黃色油漆、完全未有煞車的情形，施雅筑騎
    558-EUU 號重機車沿屏東市○○路外側車道北往南方向行駛
    ，到肇事地點擦撞上由黃國富將VE-618號自大貨車沿瑞光路
    路邊北往南方向停車，肇事前施嫌已不能安全駕駛動力交通
    工具，施雅筑筆錄坦承酒後駕車」等語可稽（見本院卷第45
    頁），並有前開現場相片附卷可佐，異議人確實已將車輛緊
    靠路邊停放，並未有影響交通之情，應無疑義。另案外人施
    雅筑因肇事受傷送醫後，經警委託寶建醫院對其施以抽血檢
    驗，測得其血液中酒精濃度高達每公升184.5MG/DL（換算呼
    氣酒精濃度值為每公升0.922 毫克）乙情，有其酒精測定紀
    錄表1 紙在卷為憑（見本院卷第40頁），可見其當時已達酒
    醉程度，是本件肇事之原因應係因案外人施雅筑酒醉駕肇事
    所致，與異議人之停車行為無關。至於本件車禍地點雖係市
    區道路，惟案發時間係清晨5 點10分，人車不多，而原舉發
    機關既未劃定該處為禁止停車之區域，亦未能具體指出肇事
    地點屬於「顯有妨礙其他人車通行之處所」之依據，該處應
    屬容許停車之處，尚難以異議人停車遭他人擦撞之結果，即
    以結果論以該處為「顯有妨礙其他人車通行之處所」。是以
    ，本件異議人既依規定停車，又未影響來往人車通行安全，
    尚難認有何違規情事，異議人上開辯解，應屬可取。
五、綜上所述，本件原舉發機關舉發本件違規，尚有未洽，原處
    分機關據以裁處異議人罰鍰1,200 元，並記違規點數3 點，
    均未有合，異議意旨為有理由，應由本院分別將上開處分撤
    銷，並均為不罰之諭知。
據上論斷，依道路交通事件處理辦法第19條，裁定如主文。
中    華    民    國   100    年    10    月    24    日
                    交通法庭    法  官  陳秀慧
以上正本證明與原本無異。
如不服本裁定應於收受送達後5 日內向本院提出抗告書狀敘述抗
告之理由抗告於臺灣高等法院高雄分院。
中    華    民    國   100    年    10    月    24    日
                                書記官  蔡語珊